【裁判字號】    92,交聲,36
【裁判日期】    920408
【裁判案由】    聲明異議
【裁判全文】
臺灣臺中地方法院交通事件裁定                    九十二年度交聲字第三六號
    原處分機關  交通部公路總局台中區監理所
    異 議人 即
    受 處分 人  甲○○○○院.
    代  理  人  張仁和
右列受處分人因違反道路交通管理處罰條例案件，對於交通部公路總局臺中區監理所
中華民國九十一年十二月十二日所為之處分 (中監違字第裁六０─ＺＤ000000
0號)，聲明異議，本院裁定如左：
    主  文
異議駁回。
    理  由
一、按汽車行駛高速公路，應依速限標誌指示，高速公路交通管制規則第五條第一項
    定有明文；汽車行駛於高速公路或設站管制之道路，而不遵管制之規定者，處汽
    車駕駛人新臺幣三千元以上六千元以下罰鍰，高速公路交通管制規則第五條第一
    項、道路交通管理處罰條例第三十三條第一項分別定有明文。
二、本件聲明異議意旨略以：受處分人即異議人甲○○○○院於民國九十一年十月二
    十九日行駛於國道中山高速公路超速行駛，因患者顱內出血急於由台南轉回本院
    治療以致超速，並非蓄意違規，為此聲明異議，請求撤銷原處分等語。
三、本院查：受處分人對於駕駛車牌號碼ＰＩ─六二六五號自用小客貨車，於九十一
    年十月二十九日上午十時五十一分許，在國道一號高速公路二八七公里南向處超
    速行駛之事實不爭執，復有內政部警政署國道公路警察局第四隊公警局交字第Ｚ
    Ｄ0000000號舉發違反道路交通管理事件通知單影本一紙可資佐證；至於
    受處分人辯稱患者急於開刀轉院以致超速乙節，經本院向行政院衛生署台南醫院
    函查，覆以：病人轉院當時病情危急，不適合移動，但家屬強烈要求表示已聯絡
    好台中的醫院派救護車來接，才讓其辦理自動出院等情，此有行政院衛生署台南
    醫院九十二年三月二十七日南醫醫字第０九二０００一四七七號函一件附卷可查
    ，惟當時患者雖病情危急，然在救護車去程中仍由台南醫院細心照料，且由光田
    醫院救護紀錄表觀之，通知出勤為九時五十二分，至台南醫院之時間為十二時廿
    三分，去程時間共為二時三十一分，但回程則僅費時一時四分，可知去程應無緊
    急情形，並不影響受處分人之違規責任，受處分人前開辯解，委無可採。從而，
    原處分機關本諸權責，就受處分人違規超速之行為，裁處受處分人罰鍰新台幣三
    千元，核無不當，本件聲明異議為無理由，應予駁回。
據上論斷，應依道路交通管理處罰條例第八十七條第二項、道路交通案件處理辦法第
十九條，裁定如主文。
中      華      民      國    九十二    年      四      月      八      日
                                        臺灣臺中地方法院交通法庭
                                            法  官   王  靜  秋
右正本證明與原本無異。
如不服本裁定應於送達後五日內向本院提出抗告狀。
            書記官
中      華      民      國    九十二    年      四      月      八      日


司法院資訊處製作；財團法人民間司法改革基金會備份。
